【裁判字號】    97,小上,4
【裁判日期】    970109
【裁判案由】    返還報酬費用
【裁判全文】
臺灣彰化地方法院民事裁定  97年度小上字第4號
上  訴  人  乙○○
被上訴人    甲○○
上列當事人間返還報酬費用事件，上訴人對於中華民國96年11月
7日本院彰化簡易庭第一審判決（96年度彰小字第1214號）提起
上訴，本院裁定如下：
    主  文
上訴駁回。
第二審訴訟費用新台幣壹仟伍佰元由上訴人負擔。
    理  由
一、按對於小額程序之第一審裁判之上訴或抗告，非以其違背法
    令為理由，不得為之。上訴狀內應記載上訴理由，表明下列
    各款事項︰(一)原判決所違背之法令及其具體內容。(二)依訴訟
    資料可認為原判決有違背法令之具體事實。民事訴訟法第43
    6條之24第2項、第436條之25分別定有明文。又民事訴訟法
    第436條之32第2項規定，小額事件之上訴程序，準用同法第
    468條、第469條第1款至第5款規定。而依民事訴訟法第468
    條規定，判決不適用法規或適用不當者，為違背法令；依同
    法第469條規定，判決有該條所列各款情形之一者，為當然
    違背法令。是當事人對小額程序之第一審判決提起上訴，如
    依民事訴訟法第468條規定，以第一審判決有不適用法規或
    適用不當為理由時，其上訴狀或理由書應有具體之指摘，並
    揭示該法規之條項或其內容，若係成文法以外之法則，應揭
    示該法則之旨趣。倘為司法院解釋，或最高法院判例，則應
    揭示該判解之字號或其內容。如以民事訴訟法第469條第1款
    至第5款所列情形為理由時，其上訴狀或理由書，應揭示合
    於該條款之事實。上訴狀或理由書如未依此項方法表明，或
    其所表明者，顯與上開法條規定之情形不相合時，即難認已
    對於小額程序第一審判決之違背法令有具體之指摘，其上訴
    自難認為合法。
二、本件上訴人上訴意旨主張：被上訴人居間介紹訴外人施敏樹
    與上訴人間所簽訂之土地買賣契約，業經施敏樹解除而失效
    力，被上訴人自應依其與上訴人間的口頭約定，退還上訴人
    所交付的介紹費新台幣34000元，然原審竟以證人即承辦之
    代書林蕙靚證稱兩造並未提及退費事宜，且以另一證人黃文
    遠為上訴人之兄，即認黃文遠之證詞偏頗不予採信，而判決
    上訴人敗訴，上訴人至感不服，為此提起上訴云云。
三、經核上訴人之上訴理由，係就原審取捨證據、認定事實之職
    權行使，指摘其為不當，而未具體指出原審判決有何違背法
    令情事，更未指明原審判決所違反之法令條項或其內容，以
    及依訴訟資料有何判決違背法令之具體事實，自不得謂已合
    法表明上訴理由。從而，上訴人之上訴，顯難認為合法，應
    予駁回。
四、據上論結，本件上訴為不合法，依民事訴訟法第436條之32
    第2項、第444條第1項前段、第95條、第78條，裁定如主文
    。
中    華    民    國    97    年    1     月    9     日
                民事第一庭  審判長法  官  羅培昌
                                  法  官  陳正禧
                                  法  官  葛永輝
以上正本證明與原本無異。
本裁定不得抗告。
中    華    民    國    97    年    1    月    11    日
                                書記官  楊美芳


司法院資訊處製作；財團法人民間司法改革基金會備份。
